【裁判字號】    95,訴,132
【裁判日期】    950220
【裁判案由】    毒品危害防制條例
【裁判全文】
臺灣高雄地方法院刑事判決               95年度訴字第132號
公  訴  人  臺灣高雄地方法院檢察署檢察官
被      告  甲○○
                      號
上列被告因毒品危害防制條例案件，經檢察官提起公訴（94年度
毒偵字第9913號），被告於準備程序就被訴事實為有罪之陳述，
本院聽取當事人之意見後，合議庭裁定改以簡式審判程序審理
，本院判決如下：
    主  文
甲○○連續施用第一級毒品，處有期徒刑捌月；又連續施用第二
級毒品，處有期徒刑參月，扣案第二級毒品甲基安非他命壹小包
（驗前毛重零點參貳公克，驗後毛重零點參公克）沒收銷燬。應
執行有期徒刑玖月，扣案第二級毒品甲基安非他命壹小包（驗前
毛重零點參貳公克，驗後毛重零點參公克）沒收銷燬之。
    事  實
一、甲○○於民國91年間因施用毒品案件，經本院以91年度毒聲
    字第5688號裁定送觀察、勒戒，於91年9 月4 日進入台灣高
    雄看守所附設勒戒處所接受觀察勒戒，經評定認有繼續施用
    毒品之傾向，本院復以91年度毒聲字第6758號裁定令入戒治
    處所強制戒治，而於91年10月25日進入台灣屏東戒治所戒治
    ，於92年10月4 日戒治期滿執行完畢，經台灣高雄地方法院
    檢察署檢察官於92年11月27日以92年度戒毒偵字第943 號不
    起訴處分確定。詎甲○○明知海洛因及甲基安非他命業經公
    告列為毒品危害防制條例第2 條第2 項第1 款、第2 款之第
    一、二級毒品，均不得非法持有、施用，竟猶不知戒絕悔改
    ，仍基於施用第一級毒品海洛因之概括犯意，自94年6 月間
    某日起至94年11月20日晚間某時止，在高雄市○○區○○里
    ○○路86巷11弄5 號，以平均2 至3 日施用1 次之頻率，將
    海洛因粉末摻水以針筒注射身體之方式，施用第一級毒品海
    洛因多次。甲○○另行起意，基於第二級毒品甲基安非他命
    之概括犯意，自94年6 月間某日起至94年11月20日晚間某時
    止，在高雄市○○區○○里○○路86巷11弄5 號，以平均2
    至3 日施用1 次之頻率，將甲基安非他命燒烤吸食其霧氣之
    方式，施用第二級毒品甲基安非他命多次。嗣於94年11月21
    日下午3 時50分許，在高雄市○○區○○路126 號前為警查
    獲，並扣得第二級毒品甲基安非他命1 小包（驗前毛重0.32
    公克，驗後毛重0.3 公克）查悉上情。
二、案經高雄市政府警察局左營分局移送臺灣高雄地方法院檢察
    署檢察官偵查起訴。
    理  由
壹、程序部分：
一、本件被告所犯係死刑、無期徒刑、最輕本刑為3 年以上有期
    徒刑以外之罪，其於準備程序中就被訴事實為有罪之陳述，
    經法官告知簡式審判程序之旨，並聽取公訴人、被告之意見
    後，本院認為適宜獨任進行簡式審判程序，故本件適用簡式
    審判程序審理，合先敘明。
貳、實體部分：
一、右揭犯罪事實，業據被告甲○○於本院審理中坦承不諱，被
    告於94年11月21日為警查獲後採尿送驗，呈甲基安非他命、
    嗎啡陽性反應，此有高雄市立凱旋醫院94年11月28日編號A0
    0000000 號濫用藥物尿液檢驗報告1 份附卷可參，此外，復
    有扣案疑似甲基安非他命晶體1 包經送驗結果，確屬於第二
    級毒品甲基安非他命成分（驗前毛重0.32 公克，驗後毛重
    0.3 公克），此有高雄醫學大學附設中和紀念醫院95年1 月
    10日編號9501─178 號檢驗報告1 紙附卷可查，被告上開自
    白與事實相符，堪信為真實。
二、再查，被告於91年間因施用毒品案件，經本院以91年度毒聲
    字第5688號裁定送觀察、勒戒，於91年9 月4 日進入台灣高
    雄看守所附設勒戒處所接受觀察勒戒，經評定認有繼續施用
    毒品之傾向，本院復以91年度毒聲字第6758號裁定令入戒治
    處所強制戒治，而於91年10月25日進入台灣屏東戒治所戒治
    ，於92年10月4 日戒治期滿執行完畢，經台灣高雄地方法院
    檢察署檢察官於92年11月27日以92年度戒毒偵字第943 號不
    起訴處分確定，有本院被告院內索引卡紀錄表、臺灣高等法
    院被告全國前案紀錄表、臺灣高雄地方法院檢察署刑案資料
    查註紀錄表各1 份在卷可稽，被告於強制戒治執行完畢後5
    年內犯施用第一、二級毒品犯行，事證明確，應依法予以論
    罪科刑。
三、核被告所為，係犯毒品危害防制條例第10條第1 項施用第一
    級毒品罪及同條第2 項施用第二級毒品罪。至於被告持有第
    一級、第二級毒品犯行，本應以持有毒品罪論，惟其持有後
    進而施用，其持有之低度行為均應被施用之高度行為所吸收
    ，故均不另論其持有毒品罪。被告先後施用第一級毒品海洛
    因及第二級毒品甲基安非他命之行為，時間緊接，犯罪構成
    要件相同，均顯係基於概括犯意反覆為之，均為連續犯，應
    依刑法第56條之規定以一罪論，並加重其刑。再者被告所犯
    施用第一級毒品及施用第二級毒品罪二罪之間，犯意各別，
    行為互殊，應予分論併罰。爰審酌被告前因施用毒品案件，
    經觀察勒戒、強制戒治後，竟再繼續施用毒品，顯見意志不
    堅，惟其犯罪係戕害自身及犯後態度、智識程度等一切情狀
    ，分別量處如主文所示之刑，並定其應執行之刑，以資懲儆
    。扣案之疑似甲基安非他命經送驗結果，確屬於第二級毒品
    甲基安非他命成分（驗前毛重0.32公克，驗後毛重0.3 公克
    ），此有上開高雄醫學大學附設中和紀念醫院檢驗報告1 紙
    附卷可參，應依毒品危害防制條例第18條第1 項前段之規定
    ，宣告沒收併銷燬之。
據上論斷，應依刑事訴訟法第273 條之1 第1 項、299 條第1 項
前段，毒品危害防制條例第10條第1 項、第2 項、第18條第1 項
前段、刑法第11條前段、第56條、第51條第5 款，判決如主文。
本案經檢察官黃雯麗到庭執行職務
中      華    民    國    95   年    2    月    20     日
                   鳳山刑事第二庭  法  官   廖建瑜
以上正本證明與原本無異。
如不服本判決，應於收受送達後10日內向本院提出上訴書狀。
                                   書記官   陳掌珠
中      華    民    國    95   年    2    月    20     日


司法院資訊處製作；財團法人民間司法改革基金會備份。
